臺灣新北地方法院刑事判決　　　　　 110年度審易字第1487號
公　訴　人　臺灣新北地方檢察署檢察官
被　　　告　魏萬生



上列被告因竊盜案件，經檢察官提起公訴（110年度偵緝字第929
號），被告於準備程序中為有罪之陳述，經裁定進行簡式審判程
序，並判決如下：
    主  文
魏萬生犯侵入住宅竊盜罪，處有期徒刑柒月。未扣案之犯罪所得
新臺幣陸仟伍佰元及振興三倍券玖仟元均沒收，於全部或一部不
能沒收或不宜執行沒收時，追徵其價額。
    事  實
一、魏萬生於民國109年8月20日18時22分許，持悠遊卡搭乘捷運
    至新北市板橋區江子翠捷運站後，步行至新北市○○區○○
    街00巷0 號松柏華廈社區，見該社區大門未關，進入該社區
    樓梯間，沿樓梯上至位於新北市○○區○○街00巷0號9樓陳
    竣興之住宅，發現該址後陽台門未上鎖而有機可乘，竟基於
    意圖為自己不法之所有之竊盜犯意，侵入陳竣興住宅，徒手
    竊取李峻興所有置於屋內書桌抽屜內之現金新臺幣（下同）
    6,500元及振興三倍券9,000元，得手後隨即逃離現場。嗣陳
    竣興發現上開財物遭竊後報警處理，經警調閱現場監視錄影
    器畫面，循線查悉上情。
二、案經陳竣興訴由新北市政府警察局海山分局報請臺灣新北地
    方檢察署檢察官偵查起訴。
    理  由
一、程序方面：
    本件被魏萬生所犯係死刑、無期徒刑、最輕本刑為3 年以上
    有期徒刑以外之罪，亦非高等法院管轄第一審案件，其於準
    備程序進行中就被訴事實為有罪之陳述，經告以簡式審判程
    序之旨，並聽取檢察官、被告之意見後，本院依刑事訴訟法
    第273條之1第1項之規定，裁定進行簡式審判程序。
二、實體方面：
  ㈠認定犯罪事實所憑證據及理由：
    前揭犯罪事實，業據被告於警詢、偵查及本院準備程序與審
    理時自白不諱（109年度偵字第40294號偵查卷〈下稱第4029
    4號偵卷〉第7頁至第10頁、110年度偵緝字第929號偵查卷〈
    下稱第929號偵卷〉第39頁、第40頁；本院卷附110年11月 9
    日準備程序及簡式審判筆錄），核與證人即告訴人陳竣興於
    警詢中證述之情節相符（第40294 號偵卷第11頁至第13頁）
    ，復有現場照片10張、監視器錄影畫面翻拍照片21張及被告
    持用之悠遊卡使用紀錄翻拍照片1張在卷可佐（第40294號偵
    卷第15頁至第32頁）。基上，足見被告上開任意性之自白，
    核與事實相符，本件事證明確，被告犯行洵堪認定。
  ㈡論罪科刑理由：
    1.論罪之理由：
      核被告所為，係犯刑法第321條第1項第1 款之侵入住宅竊
      盜罪。
    2.科刑之理由：
      刑法第57條科刑審酌：
      爰以行為人責任為基礎，並審酌被告前有多次竊盜前科，
      有臺灣高等法院被告前案紀錄表1 份在卷可稽，素行不佳
      ，且正值壯年，四肢健全，不思以正當途徑獲取所需，反
      恣意侵入告訴人住處內竊取財物，不僅使被害人平白蒙受
      損失，對於社會治安之危害甚鉅，更嚴重造成告訴人身心
      上對於居住安全之憂慮，所為應予非難，但念其犯後坦承
      犯行，態度尚可，並兼衡被告之犯罪動機、目的、手段、
      竊得物品之價值，及自述國小畢業之智識程度、離婚、入
      監前從事臨時工工作（本院卷附110年11月9日簡式審判筆
      錄第4頁）等一切情狀，量處如主文所示之刑。
三、沒收：
    按犯罪所得，屬於犯罪行為人者，沒收之；前二項之沒收，
    於全部或一部不能沒收或不宜執行沒收時，追徵其價額，刑
    法第38之1條第1項前段、第3 項分別定有明文。查：被告本
    案所竊得之現金6,500元及振興三倍券9,000元，業已花用殆
    盡等情，業經被告於本院審理時供述明確（見本院卷附 110
    年11月9日簡式審判筆錄第4頁）。從而，上開現金6,500 元
    及振興三倍券9,000 元，為被告之犯罪所得，未據扣案，亦
    未返還予告訴人，為避免被告無端坐享犯罪所得，經核本案
    情節，宣告沒收並無過苛之虞，是以上開犯罪所得，應依上
    開規定諭知沒收，並於全部或一部不能沒收或不宜執行沒收
    時，追徵其價額。
四、適用之法律：
  ㈠刑事訴訟法第273條之1第1項、第299條第1項前段。
  ㈡刑法第321條第1項第1款、第38條之1第1項前段、第3項。
  ㈢刑法施行法第1條之1第1項。
本案經檢察官江祐丞偵查起訴，由檢察官黃明絹到庭執行職務。
中    華    民    國   110    年    11    月    23    日
                  刑事第二十四庭法  官  潘 長 生
上列正本證明與原本無異。
如不服本判決，應於判決送達後20日內敘明上訴理由，向本院提
出上訴狀 (應附繕本) ，上訴於臺灣高等法院。其未敘述上訴理
由者，應於上訴期間屆滿後20日內向本院補提理由書「切勿逕送
上級法院」。
                                書記官  吳 育 嫻
中    華    民    國   110    年    11    月    25    日
附錄本案論罪科刑法條全文：
中華民國刑法第321條
犯前條第一項、第二項之罪而有下列情形之一者，處6月以上5年
以下有期徒刑，得併科50萬元以下罰金：
一、侵入住宅或有人居住之建築物、船艦或隱匿其內而犯之。
二、毀越門窗、牆垣或其他安全設備而犯之。
三、攜帶兇器而犯之。
四、結夥三人以上而犯之。
五、乘火災、水災或其他災害之際而犯之。
六、在車站、港埠、航空站或其他供水、陸、空公眾運輸之舟、
    車、航空機內而犯之。
前項之未遂犯罰之。